---
title: "TRABAJO PRÁCTICO BAYESIANA"
author: 
- "Valentina Vanessa Rodriguez Villamizar" 

- "Genaro Aristizabal Echeverri" 

- "Carmen Daniela Zabaleta"

output: pdf_document
---

\section{Contextualización}

\section{Pregunta de interés}

Se desea conocer que proporción de pacientes de sospecha de violencia de género son hospitalizados en las respectivas IPS de la ciudad de Medellín desde el 2013 al 2020.

\section{Modelo usar}

- Se va a usar un modelo Logístico

```{r setup, include=FALSE}
knitr::opts_chunk$set(echo = TRUE)
#cargo de librerias
library(tidyverse)
library(dplyr)
library(R2jags)
library(HDInterval)
library(coda)
library(rjags)
library(lattice)
library(superdiag)
library(stringr)
library(ISLR)
library(ggplot2)
```


## BASE DE DATOS: Vigilancia en salud pública de las violencias de género

```{r, echo=FALSE}

# lectura de base de datos

baseComp <- read.csv2("baseUsar.csv")

# organizando la base de datos con las variables a usar


base <- baseComp %>%
  select("pac_hos_","Edad","sexo_", "comuna","tip_cas_","tipo_ss_",
         "modoViol", "year_") %>%
  filter(baseComp$comuna !="SIN INFORMACION",baseComp$comuna != "Sin informacion", )

base$comuna <- str_replace(base$comuna, "Doce De Octubre","Doce de Octubre")

base$comuna <- str_replace(base$comuna, "Corregimiento De Santa Elena","Santa Elena")

base$pac_hos_ <- base$pac_hos_ -1

# Convertir variales en factor

base$sexo_ <- as.factor(base$sexo_)
base$modoViol <- as.factor(base$modoViol)
#base$pac_hos_ <- as.factor(base$pac_hos_)
base$tipo_ss_ <- as.factor(base$tipo_ss_)

```

\subsection{Creando el modelo en R.}

```{r, echo=FALSE, message=FALSE}

Datos1 <- base
Datos1 <- Datos1[!is.na(Datos1$modoViol),]
Datos1 <- Datos1[!Datos1$Edad < 1,]
Datos1 <- Datos1[!Datos1$Edad >=100,]

indv <- sample(1:53220, 1000)
Datos <- Datos1[indv,]
Datos <- Datos %>%
  select("pac_hos_","Edad","sexo_","tipo_ss_","modoViol" )

attach(Datos)

```

```{r, echo=FALSE}

#De forma convencional

fit <- glm(Datos1$pac_hos_ ~ Datos1$Edad+Datos1$modoViol+Datos1$tipo_ss_+ Datos1$sexo_, family = binomial())
exp(coef(fit))
head(fitted(fit))

```


```{r, echo=FALSE}

y <- pac_hos_
x1 <- Edad
# table(x1)
x2 <- tipo_ss_
# table(x2)
x3 <-  modoViol
# table(x3)
x4 <- sexo_ 
# table(x4)

X = model.matrix(~ x1 + x2 + x3 +x4) #8 betas por que las var son categoricas 

betasDim <- head(X)

```


```{r, echo=FALSE}

modelo <- function(){
  for (i in 1:N) {
    y[i] ~ dbern(p[i]) 
    logit(p[i]) <- inprod(b[], x[i,])
  }
  for (j in 1:K) { # apriori del modelo (vaga o poco informativa)
    b[j] ~ dnorm(0,1.0E-12) # definimos beta como vector
  }
}

#Tamano de la muestra

N = dim(Datos)[1]

# Input o informacion de entrada

data.input.jags <- list(y=y, x = X, N = N, K = ncol(X))  #k #de parametros(xs)

#Parametros a monitorear
bayes.mod.params <- c("b") 

#Puntos iniciales de la cadena MCMC

set.seed(123)
bayes.mod.inits <- function(){ # 8 valores iniciales de la cadena.
  list("b" = rnorm(8,0.01,0.01)) #simular los valores iniciales de los betas, con
                       # una normal poco informativa, no en 0 ya que los datos son > 0
}

bayes.mod.fit <- jags(data = data.input.jags, inits = bayes.mod.inits,
                       parameters.to.save = bayes.mod.params, 
                      n.chains = 3, n.iter = 9000,
                       n.burnin = 1500, model.file = modelo)


print(bayes.mod.fit)


```


\subsection{Gráficas}

- Para observar si converge o no y los graficos de densidad posterior

```{r, echo=FALSE}
#Analisis de significancia

# - Intervalos de probabilidad posterior
#cadena simulada de los coeficientes de regresion

Beta.poste <- bayes.mod.fit$BUGSoutput$sims.list$b
dim(Beta.poste)

#Intervalos HDI para Beta_i
win.graph()
par(mfrow=c(dim(Beta.poste)[2],2))
for(i in 1:dim(Beta.poste)[2]){
  #Inicio
  HDI.interval.beta <- hdi(Beta.poste[,i])
  value1 <- HDI.interval.beta[1]
  value2 <- HDI.interval.beta[2]
  DENSITITY.BETA <- density(Beta.poste[,i])
  win.graph()
  plot(DENSITITY.BETA, main = "Densidad Posterior", xlab = parse(text=(paste0("beta[",i,"]"))))
  DENSITITY.BETAy <- DENSITITY.BETA$y
  DENSITITY.BETAx <- DENSITITY.BETA$x
  # Lower and higher indices on the X-axis
  l <- min(which(DENSITITY.BETAx >= value1))
  h <- max(which(DENSITITY.BETAx < value2))
  
  polygon(c(DENSITITY.BETAx[c(l, l:h, h)]),
          c(0, DENSITITY.BETAy[l:h], 0),
          col = "slateblue1")
  #Fin
}


```







